【裁判字號】    99,交易,576
【裁判日期】    990826
【裁判案由】    竊盜等
【裁判全文】
臺灣板橋地方法院刑事判決             99年度交易字第576號
公  訴  人  臺灣板橋地方法院檢察署檢察官
被      告  甲○○
上列被告因竊盜等案件，經檢察官提起公訴（99年度偵字第1975
7號），本院判決如下：
    主  文
甲○○犯竊盜罪，累犯，處有期徒刑參月，如易科罰金，以新臺
幣壹仟元折算壹日；又犯竊盜罪，累犯，處有期徒刑參月，如易
科罰金，以新臺幣壹仟元折算壹日；又犯竊盜罪，累犯，處有期
徒刑伍月，如易科罰金，以新臺幣壹仟元折算壹日；又犯不能安
全駕駛動力交通工具罪，累犯，處有期徒刑肆月，如易科罰金，
以新臺幣壹仟元折算壹日。應執行有期徒刑壹年，如易科罰金，
以新臺幣壹仟元折算壹日。
    事  實
一、甲○○前於民國96年間因竊盜案件，經本院分別以96年度易
    字第2526、2653號判處有期徒刑4 月、6 月、8 月，合併定
    應執行刑為有期徒刑1 年4 月確定，於97年11月19日執行完
    畢。又於97年11月間，再因竊盜案件，經本院以97年度易字
    第3847號判處有期徒刑6 月、6 月、5 月、5 月，合併定應
    執行刑為有期徒刑1 年8 月確定，於99年7 月10日執行完畢
    。詎其甫出監，仍不知悔改，意圖為自己不法所有，而為下
    列竊盜犯行：
(一)99年7 月10日21時36分許，在臺北縣新莊市○○街53巷2 號
   「全家超商」 內，徒手竊取丁○○管領之金門58小高粱酒1
    瓶（價格新臺幣〔下同〕300 元），並於得手後離去現場。
(二)99年7 月12日20時10分許，在臺北縣新莊市○○街118 號「
    萊爾富超商」 內，徒手竊取乙○○管領之金門58小高粱酒1
    瓶（價格同前），並於得手後離去現場。
(三)99年7 月12日20時11分許，見丙○○所有車牌號碼WST-516
    號輕型機車（價格約15,000元）停放在臺北縣新莊市○○街
    118 號前，且機車鑰匙未經取下，見四下無人之際，旋即發
    動機車，並於得手後離去現場。
二、甲○○於99年7 月13日某時在臺北縣新莊市友人住處喝酒，
    飲至99年7 月13日18時許結束，明知已達無法安全駕駛動力
    交通工具之狀態，仍於同日18時5 分許，騎乘上開竊得之機
    車於道路行駛，於同日21時許（起訴書誤載為22時許）在臺
    北縣新莊市○○街118 號「萊爾富超商」前，為警攔停並於
    同日22時13分許測得呼氣酒精濃度達每公升0. 92 毫克。嗣
    因警製作舉發通知單時，發覺甲○○騎乘上開機車，且機車
    置物箱置放上揭竊得之高粱酒2 瓶，而查獲上情。
三、案經丙○○訴由臺北縣政府警察局新莊分局移送送臺灣板橋
    地方法院檢察署檢察官偵查起訴。
    理  由
壹、有關證據能力之說明：
    按被告以外之人於審判外之言詞或書面陳述，除法律有規定
    者外，不得作為證據；又被告以外之人於審判外之陳述，雖
    不符合刑事訴訟法第159 條之1 至第159 條之4 之規定，但
    經當事人於審判程序同意作為證據，法院審酌該言詞陳述或
    書面陳述作成時之情況，認為適當者，亦得為證據。當事人
    、代理人或辯護人於法院調查證據時，知有第159條第1項不
    得為證據之情形，而未於言詞辯論終結前聲明異議者，視為
    有前項之同意，刑事訴訟法第159條第1項及第159條之5分別
    定有明文。本件檢察官所提以下被告以外之人於審判外之言
    詞及書面陳述，雖屬傳聞證據，惟被告迄本院審判期日言詞
    辯論終結前，未聲明異議而不予爭執，本院審酌上開證據資
    料製作時之情況，尚無違法不當及證明力明顯過低之瑕疵，
    亦認為以之作為證據應屬適當。揆諸前開規定，爰依刑事訴
    訟法第159 條之5 規定，認本件檢察官所提傳聞證據資料均
    有證據能力。
貳、本院得心證之理由：
一、上開犯罪事實，業據被告甲○○於警詢、偵查及本院審理中
    自白甚詳（見偵卷第11、14、17、65頁、本院卷第26、27頁
    ），核與證人即被害人丁○○、乙○○、丙○○於警詢時之
    證述情節大致相符，並有贓物認領保管單3 紙、臺北縣政府
    警察局新莊分局搜索扣押筆錄1 份、現場錄影監視畫面翻拍
    照片12張、贓證物照片6 張在卷可稽，復有上開機車之鑰匙
    1 支扣案可資佐證；此外，被告酒後駕車部分，另有臺北縣
    政府警察局新莊分局福營派出所道路交通事故當事人酒精測
    定紀錄表、臺北縣政府警察局舉發違反道路交通管理事件通
    知單、刑法第一百八十五條之三案件測試觀察紀錄表各1 紙
    附卷可憑，足認被告前開自白與事實相符。本件事證明確，
    被告上開犯行均堪認定。
二、論罪：
    核被告所為，就事實一( 一) 至( 三) 部分，均係犯刑法第
    320 條第1 項普通竊盜罪；就事實二部分，係犯刑法第185
    條之3 服用酒類，不能安全駕駛動力交通工具而駕駛罪。被
    告所犯上開4 罪，犯意各別，行為互殊，應予分論併罰。又
    被告有如事實欄所載前科及執行情形，有臺灣高等法院被告
    前案紀錄表1 份在卷可佐，其受有期徒刑之執行完畢，5 年
    內故意再犯上開有期徒刑以上之4 罪，均為累犯，皆應分別
    依刑法第47條第1 項規定加重其刑。
三、科刑：
    審酌被告曾有多次竊盜前科，有上開前案紀錄表在卷可憑，
    仍不知悔改，甫執行完畢出監即再犯本案3 件竊盜罪，且其
    正值壯年，竟不思以正當之方式獲取財物，而貪圖私欲，多
    次竊取他人之財物，行為實有不當；惟考量被告犯後坦承犯
    行，參以所竊得之金門58小高粱2 瓶、車號WST-516 輕機車
    1 台之價值，及上開物品均已發還各被害人，有上開贓物認
    領保管單3 紙在卷可稽等情；另審酌被告明知酒精成分對人
    之意識能力具有不良影響，超量飲酒將導致對於周遭事物之
    辨識及反應能力較平常薄弱，酒後駕車對一般往來之公眾及
    駕駛人自身具有高度危險性，既漠視自己安危，尤枉顧公眾
    安全，而於服用酒類致其呼氣酒精濃度高達每公升0.92毫克
    ，已達不能安全駕駛動力交通工具之情況下，仍駕駛機車於
    道路行駛，已對公眾行車安全造成危害，惟念其犯後坦承犯
    行等一切情狀，爰分別量處如主文所示之刑，並定應執行之
    刑及諭知易科罰金之折算標準，以資懲儆。至扣案之機車鑰
    匙1 支，係被害人所有之物，爰不宣告沒收，附此敘明。
參、據上論斷，應依刑事訴訟法第299條第1項前段，刑法第320
    條第1項、第185條之3、第47條第1項、第41條第1項前段、
    第51條第5款，刑法施行法第1條之1，判決如主文。
本案經檢察官黃嘉妮到庭執行職務。
中    華    民    國    99    年    8     月    26    日
                  交通法庭  法  官  蘇揚旭
上列正本證明與原本無異。
如不服本判決，應於判決送達後10日內敘明上訴理由，向本院提
出上訴狀 (應附繕本) ，上訴於臺灣高等法院。其未敘述上訴理
由者，應於上訴期間屆滿後20日內向本院補提理由書「切勿逕送
上級法院」。
                            書記官  李郁禎
中    華    民    國    99    年    8     月    26    日
附錄本案所犯法條全文：
中華民國刑法第320條
（普通竊盜罪、竊佔罪）
意圖為自己或第三人不法之所有，而竊取他人之動產者，為竊盜
罪，處5  年以下有期徒刑、拘役或 5 百元以下罰金。
意圖為自己或第三人不法之利益，而竊佔他人之不動產者，依前
項之規定處斷。
前二項之未遂犯罰之。
中華民國刑法第185條之3
服用毒品、麻醉藥品、酒類或其他相類之物，不能安全駕駛動力
交通工具而駕駛者，處1年以下有期徒刑、拘役或科或併科15萬
元以下罰金。

司法院資訊處製作；財團法人民間司法改革基金會備份。
